臺灣新北地方法院板橋簡易庭民事判決
110年度板簡字第2886號
原      告  新安東京海上產物保險股份有限公司

法定代理人  陳忠鏗  
訴訟代理人  謝京燁  
被      告  齊國治  

上列當事人間請求侵權行為損害賠償事件，本院於民國111年2月
15日言詞辯論終結，判決如下：
    主      文
被告應給付原告新臺幣101,920元，及自民國110年12月3日起至
清償日止，按週年利率5%計算之利息。
訴訟費用由被告負擔。
本判決得假執行。
    事實及理由
一、原告主張：被告於民國109年8月21日下午1時40分許，駕駛
    車牌號碼000-0000號營業小客車，行經新北市○○區○○路0段0
    00號處時，因變換車道未讓直行車先行，而撞擊由原告承保
    車體損失險、訴外人游春祥駕駛訴外人精準環境股份有限公
    司(下稱精準環境公司)所有之車牌號碼0000-00號自用小客
    車（下稱系爭車輛），致系爭車輛受損，修復費用為新臺幣
    （下同）177,980元，已達該車投保時之保險金額經扣除保
    險期間折舊後之4分之3即85,440元以上，原告依約於系爭車
    輛報廢後，以系爭車輛於109年8月未經毀損時之保險金額乘
    以賠償率89%之所得金額113,920元賠付精準環境公司，並將
    系爭車輛報廢拍賣得款12,000元。為此，爰依侵權行為及保
    險代位之法律關係，請求被告賠償扣除殘體價值之餘額101,
    920元（計算式：113,920元－12,000元＝101,920元）。並聲
    明：被告應給付原告101,920元及自起訴狀繕本送達翌日起
    至清償日止，按週年利率5%計算之利息。
二、被告則以：系爭車輛駕駛人亦有車速過快之過失，且原告請
    求之費用過高，並不合理等語，資為抗辯。並聲明：原告之
    訴駁回。
三、法院之判斷：
  ㈠按因故意或過失，不法侵害他人之權利者，負損害賠償責任
    ；汽車、機車或其他非依軌道行駛之動力車輛，在使用中加
    損害於他人者，駕駛人應賠償因此所生之損害，民法第184
    條第1項前段、第191條之2前段分定明文。又按被保險人因
    保險人應負保險責任之損失發生，而對於第三人有損失賠償
    請求權者，保險人得於給付賠償金額後，代位行使被保險人
    對於第三人之請求權。但其請求之金額，以不逾賠償金額為
    限，保險法第53條第1項亦著有明文。復按負損害賠償責任
    者，除法律有規定或契約另有訂定外，應回復他方損害發生
    前之原狀；損害賠償，除法律另有規定或契約另有訂定外，
    應以填補債權人所受損害及所失利益為限，民法第213條第1
    項、第216條第1項亦有明文。再按不法毀損他人之物者，應
    向被害人賠償其物因毀損所減少之價額，為民法第196條所
    明定。所謂其物因毀損所減少之價額，非不得以修復費用為
    估定之標準，且應以必要者為限。經查，原告承保系爭車輛
    ，因系爭車輛已達全損報廢程度，而賠付精準環境公司113,
    920元，並經報廢系爭車輛得款12,000元等情，業如前述，
    則原告代位請求被告賠償損害101,920元（計算式：113,920
    元－12,000元＝101,920元），應為可採，被告空言辯稱費用
    過高，惟未提出任何證據佐證之，洵不足採。
  ㈡再按當事人主張有利於己之事實者，就其事實有舉證之責任
    ，民事訴訟法第277條前段定有明文。被告雖抗辯系爭車輛
    駕駛人游春祥車速過快亦與有過失，然稽之新北市政府警察
    局道路交通事故初步分析研判表記載：「齊國治駕駛車牌號
    碼000-0000號營業小客車疑變換車道時不讓直行車先行並注
    意安全距離且再碰撞前方車輛肇事。游春祥駕駛車牌號碼00
    00-00號自用小客車，尚未發現肇因」，已難認系爭車輛駕
    駛人游春祥確有被告所指車速過快之情，而被告復未舉證證
    明之，則其抗辯系爭車輛駕駛人游春祥亦與有過失，要屬無
    據。
四、綜上所述，原告基於保險代位及侵權行為損害賠償之法律關
    係，請求被告給付101,920元，及自起訴狀繕本送達翌日即 
    110年12月3日起至清償日止，按週年利率5%計算之利息，為
    有理由，應予准許。
五、本件係適用簡易訴訟程序所為被告敗訴之判決，爰依職權宣
    告假執行。
六、本件事證已臻明確，兩造其餘之攻擊防禦方法及所提證據，
    於判決結果不生影響，爰不一一論列，併此敘明。
中　　華　　民　　國　　111 　年　　3 　　月　　18　　日
                  臺灣新北地方法院板橋簡易庭
                            法  官  施函妤
以上為正本係照原本作成。
如不服本判決，應於送達後20日內，向本院提出上訴狀並表明上
訴理由，如於本判決宣示後送達前提起上訴者，應於判決送達後
20日內補提上訴理由書（須附繕本）。
中　　華　　民　　國　　111 　年　　3 　　月　　21　　日
                            書記官  吳昌穆